臺灣桃園地方法院刑事判決　　　　　　　94年度訴字第1801號
公　訴　人　臺灣桃園地方法院檢察署檢察官
被　　　告　甲○○
　　　　　　　　　　　70巷7.
　　　　　　　　　　（另案於臺灣士林看守所附設勒戒所執行
選任辯護人　沈濟民律師
上列被告因違反槍砲彈藥刀械管制條例案件，經檢察官提起公訴
（九十四年度偵字第一０二六九號），本院判決如下：
    主  文
甲○○未經許可，持有可發射子彈具有殺傷力之改造手槍，累犯
，處有期徒刑貳年，併科罰金新臺幣伍萬元，罰金如易服勞役，
以新臺幣玖佰元（即銀元佰元）折算壹日。扣案仿ＢＥＲＥＴ
ＴＡ廠Ｍ九型半自動手槍製造之改造手槍壹支（含彈匣壹個，槍
枝管制編號：0000000000號）沒收。
    事  實
一、甲○○前於民國九十年間，因犯贓物罪，經臺灣板橋地方法
    院判處有期徒刑五月，並經臺灣高等法院駁回其上訴後確定
    ，而於九十二年一月二十日易科罰金執行完畢。仍不知悔改
    ，明知未經許可，不得持有具有殺傷力之槍枝，竟未經主管
    機關許可，於九十四年四月中旬某日，在臺北縣三峽鎮○○
    路某住宅，向年約四十餘歲、姓名、年籍不詳、綽號「泉叔
    仔」之成年男子，借用具殺傷力之改造手槍一支（仿ＢＥＲ
    ＥＴＴＡ廠Ｍ９型半自動手槍製造之玩具手槍換裝土造金屬
    槍機及槍管而成，可擊發適用子彈，含彈匣一個，獲案後槍
    枝管制編號：0000000000號）而收受持有之。嗣
    於同年五月二十六日晚間八時五分許，在桃園縣桃園市○○
    ○街二十五號哈斯勒汽車旅館三０七號房前，因另案為警緝
    獲時，在警方尚未發覺本件犯罪前，當場向臺北市政府警察
    局北投分局警員乙○○自首持有上開改造手槍及供出槍枝之
    藏匿處所，並接受裁判，警方遂於上開汽車旅館房間一樓停
    車場所停放之車號０四五六－ＧＺ號自用小客車駕駛座下方
    起獲上開槍枝。
二、案經臺北市政府警察局北投分局報請臺灣桃園地方法院檢察
    署檢察官偵查起訴。
    理  由
一、上揭犯罪事實業據被告坦承不諱，且扣案手槍一支（獲案後
    槍枝管制編號：0000000000號）經鑑定為仿ＢＥ
    ＲＥＴＴＡ廠Ｍ９型半自動手槍製造之玩具手槍換裝土造金
    屬槍機及槍管而成之改造手槍，機械性能良好，可擊發適用
    子彈，認具有殺傷力，有內政部警政署刑事警察局九十四年
    七月十四日刑鑑字第０九四００八五五四二號槍彈鑑定書一
    件附於偵查卷第八十一至第八十三頁可稽，被告之自白堪認
    與事實相符。本件事證明確，被告犯行堪以認定。
二、核被告所為，係犯槍砲彈藥刀械管制條例第八條第四項之未
    經許可，持有可發射子彈具有殺傷力之改造手槍罪。被告有
    如事實欄所載之犯罪科刑及執行情形，有臺灣高等法院被告
    前案紀錄表一件存卷可考，其於五年內再犯本件有期徒刑以
    上之罪，為累犯，應依刑法第四十七條之規定加重其刑。被
    告於犯罪未經發覺前，向臺北市政府警察局北投分局警員乙
    ○○自首持有上開改造手槍，及供出槍枝之藏匿處所並接受
    裁判，警方因而於被告所駕駛之車號０四五六－ＧＺ號自用
    小客車駕駛座下方起獲本件改造手槍等情，業經證人乙○○
    於本院審理時證述：當時在汽車旅館的門口逮捕被告，並帶
    入三０七號房間逕行搜索，伊問被告是否還有其他不法物品
    ，他就說有支槍在他所駕駛的汽車駕駛座下，被告供出之前
    並無明確證據足以認定被告持有槍枝等語甚詳（見本院九十
    四年十一月十日審判筆錄），被告犯槍砲彈藥刀械管制條例
    之罪自首，並報繳其所持有之全部槍砲（當日被告另供出持
    有五顆子彈，惟經送鑑定均無殺傷力，有上開內政部警政署
    刑事警察局鑑定書可稽，故此部分並非該條例所指之彈藥，
    自無報繳彈藥之問題，附此敘明），應依該條例第十八條第
    一項前段之規定減輕其刑。辯護人雖為被告辯護指：被告所
    持有之子彈並無殺傷力，足見被告持有本件槍枝確係為防身
    、嚇阻他人之用，並非以傷人為目的，被告犯罪情節輕微，
    又符合自首要件，請求免除其刑云云。然查：被告前於九十
    二年間因違反槍砲彈藥刀械管制條例之無故持有可發射子彈
    具有殺傷力槍枝案件，經臺灣板橋地方法院以九十三年度訴
    字第五七號判決判處有期徒刑一年四月，並經臺灣高等法院
    駁回其上訴確定（尚未執行完畢），又於九十三年間因涉犯
    相同罪名案件，甫經臺灣士林地方法院檢察署檢察官於九十
    四年三月十七日以九十三年度偵字第五四九二號案件提起公
    訴，刻由臺灣士林地方法院審理中，有臺灣高等法院被告前
    案紀錄表及上開判決、起訴書等件在卷可稽，被告於前開案
    件起訴後不到一月之短暫時間，又再犯本件相同罪名之罪，
    被告一再無故持有足以嚴重威脅他人生命、身體安全之槍枝
    ，對於社會治安顯已形成重大危害，且雖經多次查獲審判，
    仍再度無故持有本件具殺傷力之槍枝，足見其並未因前開案
    件之偵審程序而生自省、悔改之心，惡性非輕，況被告本次
    係因另案通緝而為警方緝獲，依刑事訴訟法第一百三十條之
    規定，警方本可對於被告所使用之交通工具逕行搜索，被告
    縱未主動供出本件槍枝所在，以當時車號０四五六－ＧＺ號
    自用小客車正停放於被告房間樓下停車場，顯為被告所使用
    之交通工具之情形，警方自能於逕行搜索後查獲本案槍枝，
    被告顯因自知犯行無法隱藏始於警方尚未實施搜索之前，先
    向警方和盤托出，以圖減刑之寬典，被告本次自首供出槍枝
    之行為，對於社會治安之助益自屬有限，綜上所述，本院認
    被告之行為縱符合槍砲彈藥刀械管制條例第十八條第一項前
    段之規定，仍不宜免除其刑，應以減輕其刑為適當。並依累
    犯之規定先加重其刑後再減輕之。爰審酌被告素行不良、槍
    砲案件前科累累，其非法持有上開槍枝，對於人身安全、社
    會治安所構成之危害甚鉅，惟念其犯罪後坦承犯行、態度良
    好等一切情狀，量處如主文所示之刑，並就併科罰金之部分
    ，諭知易服勞役之折算標準。扣案仿ＢＥＲＥＴＴＡ廠Ｍ９
    型半自動手槍製造之玩具手槍換裝土造金屬槍機及槍管而成
    之改造手槍一支（含彈匣一個，獲案後槍枝管制編號：00
    00000000號），屬違禁物，爰依刑法第三十八條第
    一項第一款之規定宣告沒收。
據上論斷，應依刑事訴訟法第二百九十九條第一項前段，槍砲彈
藥刀械管制條例第八條第四項、第十八條第一項前段，刑法第十
一條、第四十七條、第四十二條第二項、第三十八條第一項第一
款，罰金罰鍰提高標準條例第二條，現行法規所定貨幣單位折算
新臺幣條例第二條，判決如主文。
本案經檢察官徐則賢到庭執行職務。
中　　華　　民　　國　　94　　年　　11　　月　　24　　日
                刑事第八庭  審判長法  官  曾 家 貽
                                  法  官  吳 為 平
                                  法  官  袁 雪 華
上正本證明與原本無異。
如不服本判決，應於判決送達後10日內向本院提出上訴狀（應附
繕本），上訴於臺灣高等法院。
                                  書記官  邱 仲 騏
中　　華　　民　　國　　94　　年　　11　　月　　24　　日
附錄本案論罪科刑之法條：
槍砲彈藥刀械管制條例第8條第4項
未經許可，持有、寄藏或意圖販賣而陳列第 1 項所列槍枝者，處
 3 年以上10年以下有期徒刑，併科新臺幣700 萬元以下罰金。
槍砲彈藥刀械管制條例第18條第1項
犯本條例之罪自首，並報繳其持有之全部槍砲、彈藥、刀械者，
減輕或免除其刑；其已移轉持有而據實供述全部槍砲、彈藥、刀
械之來源或去向，因而查獲者，亦同。
